臺灣高等法院臺南分院民事裁定
110年度聲字第37號
聲  請  人  王孝文  
上列聲請人因與相對人黃國峰等3人間請求損害賠償事件，對於
中華民國109年12月31日臺灣臺南地方法院所為第一審判決（109
年度訴字第303號），提起上訴，並聲請訴訟救助，本院裁定如
下：
    主  文
聲請駁回。
    理  由
一、聲請意旨略以：伊生活困難，無正常工作，目前實無資力支
    付第二審裁判費，故聲請訴訟救助云云。
二、按當事人無資力支出訴訟費用者，法院應依聲請，以裁定准
    予訴訟救助，但顯無勝訴之望者，不在此限。無資力支出訴
    訟費用之事由，應釋明之。釋明事實上之主張者，得用可使
    法院信其主張為真實之一切證據。但依證據之性質不能即時
    調查者，不在此限，民事訴訟法第107條第1項、第109條第2
    項、第284條分別定有明文。又按聲請訴訟救助，應提出能
    即時調查之證據，以釋明請求救助之事由。是法院調查聲請
    人是否無資力支出訴訟費用，專就聲請人提出之證據為之，
    如聲請人並未提出證據，即應將其聲請駁回，無依職權調查
    或定期命補正之必要（最高法院88年度台抗字第161號裁定
    意旨參照）。
三、本件聲請人不服民國109年12月31日臺灣臺南地方法院109年
    度訴字第303號判決，提起上訴（本院110年度上易字第79號
    、下稱本案訴訟），以其生活困難、無資力支出訴訟費用，
    向本院聲請訴訟救助，雖提出108年度綜合所稅各類所得資
    料清單、全國財產稅總歸戶財產查詢清單(見本院卷第9、10
    頁），以為釋明。惟查：聲請人為南市區漁會沿岸漁業（自
    營）甲類會員，並依規定以基本薪資新臺幣（下同）24,000
    元向勞保區投保乙節，有南市區漁會110年4月22日南市漁會
    字第1100001064號函在卷可稽（見本院卷第93頁），並於本
    案訴訟審理時當庭自承每月約有15,000元至18,000元收入等
    語（見本案訴訟卷第105頁），尚難認聲請人確係窘於生活
    而無收入之人。而上開資料僅能證明聲請人於該年度並無依
    法應申報課稅之收入，名下並無應繳納稅捐之資產，尚不足
    以釋明聲請人確係窘於生活且無經濟信用。是認聲請人就其
    有何窘於生活、缺乏經濟信用，無籌措款項支出訴訟費用之
    信用技能等項，並未提出任何能提供本院即時調查之證據以
    為釋明，則聲請人既未提出能即時調查之證據，以釋明其無
    資力支出訴訟費用之主張為真實，聲請人本件訴訟救助聲請
    ，為無理由，應予駁回。
四、據上論結，本件聲請為無理由，爰裁定如主文
中　　華　　民　　國　　110 　年　　5 　　月　　3 　　日
            
　　　　　        民事第五庭    審判長法  官  吳森豐

                                      法  官  孫玉文

                                      法  官  郭貞秀
上為正本係照原本作成。　　　　　　　　　　　　　　
不得抗告。
中　　華　　民　　國　　110 　年　　5 　　月　　3 　　日

                                      書記官  岑  玢